【裁判字號】    95,勞小上,2
【裁判日期】    950221
【裁判案由】    給付資遣費
【裁判全文】
臺灣板橋地方法院民事裁定             95年度勞小上字第2號
上  訴  人  甲○○
被上訴人    源鈦金屬工業有限公司
                      之1
法定代理人  陳佳玲
上列當事人間請求給付資遣費事件，上訴人對於中華民國94年11
月25日本院三重簡易庭94年度重勞小字第16號第一審小額判決提
起上訴，本院裁定如下：
    主  文
上訴駁回。
第二審訴訟費用新臺幣壹仟伍佰元由上訴人負擔。
    理  由
一、按對於小額程序之第一審裁判之上訴，非以其違背法令為理
    由，不得為之，民事訴訟法第436 條之24第2 項定有明文。
    所謂判決違背法令係指判決不適用法規或適用不當者而言。
    且依同法第436 條之25規定，上訴狀內應記載上訴理由，並
    表明原判決所違背之法令及其具體內容，以及依訴訟資料可
    認為原判決有違背法令之具體事實，上訴狀或理由書如未依
    此項方法表明者，即難認為已對小額訴訟第一審判決之違背
    法令有具體之指摘，又上訴理由如僅引用原審判決時之攻擊
    防禦方法作為上訴理由，應認為未對原審判決有何具體之指
    摘，不得謂已合法表明上訴理由，其上訴均難認為合法。
二、本件上訴人係對於小額訴訟之第一審判決提起上訴，核其上
    訴理由狀所載仍一再指陳：上訴人未於民國94年5 月6 日自
    動辭職，證人許家銘所言不實，且許家銘所言亦僅能證明兩
    造曾討論有關業績即上訴人是否得以勝任之問題，如上訴人
    確不能勝任工作，被上訴人亦僅得依勞動基準法第11條第5
    款規定終止勞動契約，且仍應給付資遣費，乃原審竟認兩造
    已合意終止勞動契約，為違背法令，上訴人未於94年5 月24
    日辭職，另上訴人係以臺灣居民之身分要求出差費新臺幣（
    下同）10,000元，94年5 月24日早上向老板報告香港參展情
    形，老板不滿意報告內容馬上叫上訴人走，上訴人自無從作
    交接之工作，設上訴人於5 月6 日已辭職獲准，自無可能繼
    續工作至5 月24日，上訴人從事外貿工作已10年以上，勝任
    愉快，上訴人時常被派至國外出差參展，上訴人復有開發新
    客戶，自無理由辭職。況上訴人之工作內容為翻譯及英文電
    話交談，並無負責業績成敗，所有報價及信函回覆，均係老
    板指定回覆內容及授權報價等語，爰聲明請求：(一)原判決廢
    棄。(二)被上訴人應給付上訴人32,500元及自起訴狀繕本送達
    翌日起至清償日止，按年息5%計算之利息。核上訴人之上訴
    理由仍係爭執原審認定之事實，並未具體指出原審判決有如
    何違背法令情事，更未指明原審判決所違反之法令條項或其
    內容以及依訴訟資料有何判決違背法令之具體事實，參諸前
    開說明，自不得謂已合法表明上訴理由，從而本件上訴，顯
    難認為合法，應予駁回。
三、本件第二審訴訟費用應依民事訴訟法第436 條之19條第1項
    確定其數額為1,500元，應由上訴人負擔。
四、依民事訴訟法第436 條之32第1 項、第2 項、第471 條第1
    項、第444 條第1 項前段、第95條、第78條、第436 條之19
    第1項，裁定如主文。
中    華    民    國    95    年    2     月    21    日
                  民事第一庭    審判長法  官  李世貴
                                      法  官  黃信滿
                                      法  官  周舒雁
以上正本係照原本作成
中    華    民    國    95    年    2     月    21    日
                                  書記官  張坤校


司法院資訊處製作；財團法人民間司法改革基金會備份。
